【裁判字號】    89,易,117
【裁判日期】    890315
【裁判案由】    賭博
【裁判全文】
臺灣嘉義地方法院刑事判決                          八十九年度易字第一一七號
    公  訴  人  臺灣嘉義地方法院檢察署檢察官
    被      告  乙○○
    被      告  甲○○
右列被告等因賭博案件，經檢察官提起公訴（八十八年度偵字第七二八三號），本院
判決如左：
    主  文
乙○○連續意圖營利，聚眾賭博，處有期徒刑肆月，如易科罰金，以參佰元折算壹日
。
甲○○連續在公眾得出入之場所賭博財物，處罰金參仟元，如易服勞役，以參佰元折
算壹日。扣案之六合彩簽單玖拾肆張、帳冊參本及六合彩號碼表壹本均沒收。
    事  實
一、乙○○意圖營利，並基於概括犯意，連續自民國八十七年十月間某日起至八十八
    年九月、十月間某日止，提供位於嘉義縣大林鎮○○里○○○段三一六號土地上
    之「育品蘭花園」之公眾得出入之場所，經營俗稱六合彩賭博，聚集不特定之多
    數人在該處簽賭下注，以如附表所示編號一至二所載之方式賭博牟利。嗣於八十
    八年十月十九日下午五時四十分許，因有賭客甲○○基於概括之犯意，自民國八
    十五年一月間某日起至八十八年十月十九日止，連續在不詳地點及位於嘉義縣大
    林鎮○○里○○○段三一六號土地上之「育品蘭花園」等公眾得出入之場所，分
    別與不詳姓名之人及乙○○以如附表所示編號一至二所載之方式賭博財物為警查
    獲並扣得甲○○所有供犯罪所用之六合彩簽單九十四張、帳冊三本、六合彩號碼
    表一本後，再循線查獲乙○○經營六合彩賭博之情事。
二、案經嘉義縣警察局民雄分局報請臺灣嘉義地方法院檢察署檢察官偵查起訴。
    理  由
甲、被告乙○○部分：
一、訊據被告乙○○對於右揭時、地，以附表所示編號一至二所載之方式，聚集不特
    定人簽賭下注，經營六合彩賭博之事實坦承不諱（本院卷第一四頁、第一五頁）
    ，核與同案被告甲○○於偵審中所供述之內容相符，並與證人林秀雲、張能倚、
    楊素貞於警、偵訊中所證稱之內容一致，被告之自白核與事實相符，事證明確，
    被告犯行洵堪認定。
二、核被告所為，係犯刑法第二百六十八條之意圖營利，供給賭博場所及聚眾賭博罪
    ，與同法第二百六十六條第一項前段之在公眾得出入之場所賭博財物罪。其於當
    期香港六合彩開獎前之多次接續行為，均係當次意圖營利，供給賭博場所及意圖
    營利，聚眾賭博，與在公眾得出入之場所賭博財物犯行之一部行為。而於每期開
    獎前接續行為中之意圖營利，供給賭博場所及意圖營利，聚眾賭博，與在公眾得
    出入之場所賭博財物，均係基於一個賭博犯意之決定，以達成同一犯罪之各個舉
    動，為一行為觸犯前開三罪名，屬想像競合犯，應從情節較重之意圖營利，聚眾
    賭博罪處斷。又被告所犯上開三罪，時間緊接，犯罪構成要件相同，顯係基於概
    括犯意反覆為之，為連續犯，應論以一罪，並加重其刑。爰審酌被告前無不良之
    素行紀錄，惟經營六合彩賭博，供人簽賭財物，以從中獲取不法利益，助長社會
    僥倖心理，使人廢時失業，易趨於遊惰，影響正常之社會經濟活動暨被告犯後坦
    承其事，態度尚稱良好等一切情狀，量處如主文所示之刑，並諭知易科罰金之折
    算標準，以示懲儆。
乙、被告甲○○部分：
一、訊據被告甲○○對於上開時、地，以附表所示編號一至二所載之方式，分別與不
    詳姓名之人及同案被告乙○○賭博財物，參與六合彩簽賭之事實坦承不諱（本院
    卷第一四頁至第一六頁），核與同案被告乙○○於偵審中所供述之內容相符，並
    有六合彩簽單九十四張、帳冊三本、六合彩號碼表一本扣案可資佐證，被告之自
    白核與事實相符，事證明確，被告犯行洵堪認定。
二、核被告所為，係犯刑法第二百六十六條第一項前段之普通賭博罪。被告先後多次
    賭博犯行，時間緊接，所犯犯罪構成要件相同，顯係出於概括犯意為之，為連續
    犯，應依刑法第五十六條規定以一罪論，並加重其刑。爰審酌被告犯罪之動機、
    目的、手段，犯罪時所受之刺激及其品性、生活狀況、智識程度、犯罪所生之損
    害及犯罪後坦承犯行，態度良好等一切情狀，量處如主文所示之刑，並諭知易服
    勞役之折算標準，以示懲儆。扣案之六合彩簽單九十四張、帳冊三本及六合彩號
    碼表一本均為被告所有，且供其為本件犯罪所用之物，業經被告陳明在卷（本院
    卷第一五頁反面、第一六頁），均應依刑法第三十八條第一項第二款規定併予宣
    告沒收。
據上論斷，應依刑事訴訟法第二百九十九條第一項前段，刑法第五十六條、第二百六
十六條第一項前段、第二百六十八條、第五十五條、第四十一條、第四十二條第二項
、第三十八條第一項第二款，罰金罰鍰提高標準條例第一條前段、第二條，判決如主
文。
本案經檢察官廖家陽到庭執行職務。
中      華      民      國    八十九    年      三      月     十五     日
                              臺灣嘉義地方法院刑事第一庭
                                  法  官  黃  若  美
右正本證明與原本無異。
如不服本判決，應於判決送達後十日內向本院提出上訴狀( 應附繕本 )。
中      華      民      國    八十九    年      三      月     十五     日
                                  書記官  鄭  昭  亮
附錄本案論罪科刑法條全文：
刑法第二百六十六條
在公共場所或公眾得出入之場所賭博財物者，處一千元以下罰金，但以供人暫時娛樂
之物為賭博者，不在此限。
當場賭博之器具與在賭檯或兌換籌碼處之財物，不問屬於犯人與否，沒收之。
刑法第二百六十八條
意圖營利，供給賭博場所或聚眾賭博者，處三年以下有期徒刑，得併科三千元以下罰
金。
附表：
┌───┬─────────┬────────────────┬────┐
│編  號│ 俗            稱 │ 賭        博      方        式 │備    考│
├───┼─────────┼────────────────┼────┤
│      │港式二星          │設０一至四十七之兩位數號碼四十七│        │
│      │                  │個，每支簽選兩個號碼，直接核對每│        │
│ 一   │                  │週二、四香港六合彩開獎六個獎號中│        │
│      │                  │之兩個，始為中獎，賭客每簽一支賭│        │
│      │                  │資新台幣（下同）一百元，被簽中者│        │
│      │                  │，由乙○○給付五十三倍之彩金，如│        │
│      │    │未簽中，賭資悉歸乙○○取得。    │        │
├───┼─────────┼────────────────┼────┤
│      │港式三星          │設０一至四十七之兩位數號碼四十七│        │
│      │                  │個，每支簽選三個號碼，直接核對每│        │
│ 二   │                  │週二、四香港六合彩開獎六個獎號中│        │
│      │                  │之三個，始為中獎，賭客每簽一支賭│        │
│      │                  │資一百元，簽中者，由乙○○給付五│        │
│      │                  │百三十倍之彩金，未簽中者，賭資悉│        │
│      │                  │歸乙○○取得。                  │        │
└───┴─────────┴────────────────┴────┘


司法院資訊處製作；財團法人民間司法改革基金會備份。
